臺灣臺北地方法院刑事判決　　　　　　　 94年度訴字第306號
公　訴　人　臺灣臺北地方法院檢察署檢察官
被　　　告　甲○○
指定辯護人　本院公設辯護人曾德榮
上列被告因違反槍砲彈藥刀械管制條例案件，經檢察官提起公訴
（94年度偵字第2043號）及移送併案審理（94年度偵字第3127號
），本院判決如下：
    主  文
甲○○連續未經許可，寄藏可發射子彈具有殺傷力之改造玩具手
槍，累犯，處有期徒刑年陸月，併科罰金新臺幣壹拾萬元，罰
金如易服勞役，以新臺幣玖佰元即銀元佰元折算壹日。扣案之
仿轉輪手槍之改造玩具手槍壹支（槍枝管制編號0000000000號）
、仿GLOCK廠27型半自動手槍之改造玩具手槍壹支（槍枝管制編
號000 0000000號）、土造子彈貳顆均沒收。
    事  實
一、甲○○前因違反毒品危害防制條例案件，經臺灣板橋地方法
    院判處有期徒刑4月確定，於民國93年4月11日執行完畢。詎
    猶不知悔改，基於違反槍砲彈藥刀械管制條例之概括犯意，
    先於94年1月23日下午5時許（起訴書誤載為同年1月21日下
    午6時許），在臺北市青年公園，受真實姓名年籍不詳、綽
    號「志偉」之成年男子委託，代為保管可擊發子彈具殺傷力
    之仿轉輪手槍之改造玩具手槍1支（槍枝管制編號000000000
    0號）及具殺傷力之土造子彈1顆後，即將上開槍、彈寄藏在
    其外套左側口袋內，嗣於同日下午5時40分許，為警在臺北
    市○○區○○街73巷65號查獲，並扣得上開槍、彈（子彈後
    因鑑定試射而滅失）；復於94年1月30日晚上9時許，在臺北
    縣板橋市○○街102號3樓住處，受「志偉」委託代為保管可
    擊發子彈具殺傷力之仿GLOCK廠27型半自動手槍之改造玩具
    手槍1支（槍枝管制編號00000 00000號）及具殺傷力之土造
    子彈4顆後，即將上開槍、彈寄藏在其住處，嗣於94年2月1
    日下午3時50分許，為警在其上開住處查獲，並扣得前述槍
    、彈（因鑑定試射2顆，僅餘2顆）。
二、案經臺北市政府警察局萬華分局報告臺灣臺北地方法院檢察
    署檢察官偵查起訴及移送併案審理。
    理  由
一、上揭事實，業據被告甲○○坦承不諱，復有扣案如事實欄所
    述之槍、彈可資佐證。又於94年1月23日扣案之槍、彈經送
    內政部警政署刑事警察局鑑定結果，槍枝1支部分認係由仿
    轉輪手槍製造之玩具手槍車通槍管及轉輪彈倉內阻鐵改造而
    成之改造手槍，機械性能良好，可擊發送鑑子彈，認具殺傷
    力；子彈1顆部分認係由5.95mm、長度23.54mm金屬彈殼及直
    徑4.90mm金屬彈頭組合而成之土造子彈，經實際試射，可擊
    發，認具殺傷力等情，有該局94年2月4日刑鑑字第09400178
    84號槍彈鑑定書1份在卷可參。另於94年2月1日扣案如事實
    欄所述之槍、彈經送內政部警政署刑事警察局鑑定結果，槍
    枝1支部分認係由仿GLOCK廠27型半自動手槍製造之玩具手槍
    換裝土造金屬槍管而成之改造手槍，機械性能良好，可擊發
    適用之子彈，認具殺傷力；子彈4顆部分認係土造子彈，共
    採樣2顆試射，均可擊發，均認具殺傷力等情，有該局94年
    2月25日刑鑑字第0940020778號槍彈鑑定書1份在卷可參。從
    而，被告為「志偉」寄藏如事實欄所述之槍、彈確實均係具
    殺傷力之違禁槍、彈無訛。本件事證明確，被告犯行洵堪認
    定，應依法論科。
二、核被告所為，係違反槍砲彈藥刀械管制條例第8條第4項之未
    經許可寄藏可發射子彈具有殺傷力之改造玩具手槍罪（起訴
    書雖引用同條例第11條第4項，惟業經公訴人於94年7月11日
    蒞庭更正）、同條例第12條第4項之未經許可寄藏子彈罪。
    按寄藏與持有，均係將物置於自己實力支配之下，僅寄藏必
    先有他人之持有行為，而後始為之受寄代藏而已，故寄藏之
    受託人代為保管，其保管本身，亦屬持有，是槍砲彈藥刀械
    管制條例第8條第4項、第12條第4項雖將「持有」與「寄藏
    」為分別之處罰規定，則單純之「持有」，固不包括「寄藏
    」，但「寄藏」之受人委託代為保管，其保管之本身所為之
    「持有」，既係「寄藏」之當然結果，法律上自宜就「寄藏
    」行為為包括之評價，不應另就「持有」予以論罪。被告先
    後兩次寄藏槍枝及子彈之犯行，均時間緊接，方法相同，觸
    犯構成要件相同之罪，顯係基於概括犯意為之，均為連續犯
    ，依刑法第56條規定，各以一罪論，並均加重其刑。又其以
    一寄藏行為觸犯未經許可寄藏可發射子彈具殺傷力之改造玩
    具手槍罪及未經許可寄藏子彈罪之二罪名，為想像競合犯，
    應從一重之未經許可寄藏可發射子彈具殺傷力之改造玩具手
    槍罪處斷。又被告前述於94年1月30日受託寄藏槍、彈部分
    ，雖未據檢察官起訴，惟本院認有連續犯之裁判上一罪關係
    ，為起訴效力所及，復經檢察官移送併案審理，基於審判不
    可分原則，本院自應併予審究。再被告前因違反毒品危害防
    制條例案件，經臺灣板橋地方法院判處有期徒刑4月確定，
    於93年4月11日執行完畢，有臺灣高等法院被告全國前案紀
    錄表在卷可按，於5年內再犯有期徒刑以上之罪，為累犯，
    應依刑法第47條規定遞加重其刑。爰審酌槍砲、彈藥均屬高
    度危險之物品，非經主管機關許可不得擅自持有，以維社會
    大眾安全，被告兩度無故寄藏上開槍彈，未繳交治安機關，
    嚴重危害社會安全，惟無證據證明其曾以該等槍、彈犯案，
    犯後坦承犯行，及其犯罪手段、所生危害、非法寄藏槍彈期
    間等一切情狀，量處如主文所示之刑，且就罰金部分併諭知
    易服勞役之折算標準。扣案之仿轉輪手槍之改造玩具手槍1
    支（槍枝管制編號0000000000號）、仿GLOCK廠27型半自動
    手槍之改造玩具手槍1支（槍枝管制編號0000000000號）、
    土造子彈2顆，均屬違禁物，應依刑法第38條第1項第1款之
    規定宣告沒收之。至於內政部警政署刑事警察局為鑑定而試
    射之土造子彈3顆亦已經擊發而滅失，爰不宣告沒收，併此
    陳明。
據上論斷，應依刑事訴訟法第299條第1項前段，槍砲彈藥刀械管
制條例第8條第4項、第12條第4項，刑法第11條前段、第56條、
第55條、第47條、第42條第2項、第38條第1項第1款，罰金罰鍰
提高標準條例第2條，現行法規所定貨幣單位折算新臺幣條例第2
條，判決如主文。
本案經檢察官蕭惠菁到庭執行職務
中　　華　　民　　國　　94　　年　　7 　　月　　25　　日
　　　　　　　　　　　刑事第三庭審判長法　官　劉 慧 芬
　　　　　　　　　　　　　　　　　　　法　官　蔡 如 琪
　　　　　　　　　　　　　　　　　　　法　官　歐陽漢菁
以上正本證明與原本無異。
如不服本判決，應於判決送達後10日內，向本院提出上訴狀。
　　　　　　　　　　　　　　      　　書記官　沈 芳 君
中　　華　　民　　國　　94　　年　　7 　　月　　25　　日
附錄本案論罪科刑法條全文
槍砲彈藥刀械管制條例第8條
未經許可，製造、販賣或運輸鋼筆槍、瓦斯槍、麻醉槍、獵槍、
空氣槍或第4條第1項第1款所定其他可發射金屬或子彈具有殺傷
力之各式槍砲者，處無期徒刑或5年以上有期徒刑，併科新臺幣1
千萬元以下罰金。
未經許可，轉讓、出租或出借前項所列槍枝者，處5年以上有期
徒刑，併科新臺幣1千萬元以下罰金。
意圖供自己或他人犯罪之用，而犯前二項之罪者，處無期徒刑或
7年以上有期徒刑，併科新臺幣1千萬元以下罰金。
未經許可，持有、寄藏或意圖販賣而陳列第1項所列槍枝者，處3
年以上10年以下有期徒刑，併科新臺幣700萬元以下罰金。
第 1 項至第 3 項之未遂犯罰之。
槍砲彈藥刀械管制條例第12條
未經許可，製造、販賣或運輸子彈者，處 1 年以上 7 年以下有
期徒刑，併科新臺幣 500 萬元以下罰金。
未經許可，轉讓、出租或出借子彈者，處 6 月以上 5 年以下有
期徒刑，併科新臺幣 300 萬元以下罰金。
意圖供自己或他人犯罪之用，而犯前二項之罪者，處 3 年以上
10 年以下有期徒刑，併科新臺幣 700 萬元以下罰金。
未經許可，持有、寄藏或意圖販賣而陳列子彈者，處 5 年以下有
期徒刑，併科新臺幣 300 萬元以下罰金。
第 1 項至第 3 項之未遂犯罰之。
